---
title: "DZ3_DispAnaliz"
author: "Kate"
date: '10 апреля 2018 г '
output: html_document
---

```{r setup, include=FALSE}
library("dplyr")
library("MASS")
```

## Дисперсионный анализ

Загружаем данные:

```{r}
DataFac <- read.csv("D:/Учеба/8 семестр/Алексеева/baseMA.csv", header = TRUE, sep = ";",dec = ",")
```


Всего строчек:

```{r}
nrow(DataFac)
```

###Двуфакторная модель с фиксированными эффектами

Выполнить проверку значимости факторов пола и типа терапии на зависимые переменные.  


therapy	  1  - только операция
          2 - мед.лечение + операция
          3 - только медикаментозное лечение (Педеа)
Sex	      1-м, 
          2-д

Зависимая: длительность реанимации.

табличка + удаляем пропуски:

```{r}
DMFix <- data.frame(DataFac$therapy, DataFac$Sex, DataFac$Duration.in.hosp)
DMFix <- na.omit(DMFix)

#Выводим первые 10 строчек
DMFix[1:10,]
```

Всего строчек:

```{r}
nrow(DMFix)
```


построим табличку аналогичную представленной на странице 60 т.е. считаем средние (по 6ти комбинациях):

```{r}
#Пол женский (среднее): 
index <- 0
for(h in (1:146)){
  if(DMFix[h,2]==1){
    index <- c(index, h)
  }
}
index <- index[-1]
Girl <- DMFix[-index,]

#Количество девочек:
nrow(Girl)

index1 <- 0
index2 <- 0
index3 <- 0
for(h in (1:44)){
  if(Girl[h,1]==1){
    index1 <- c(index1, h)
  }
    if(Girl[h,1]==2){
    index2 <- c(index2, h)
    }
      if(Girl[h,1]==3){
    index3 <- c(index3, h)
  }
}
index1 <- index1[-1]
index2 <- index2[-1]
index3 <- index3[-1]

Girl1 <- Girl[-c(index2,index3),]
Girl2 <- Girl[-c(index1,index3),]
Girl3 <- Girl[-c(index1,index2),]

#Количество девочек в каждой группе
nrow(Girl1)
nrow(Girl2)
nrow(Girl3)
```

```{r}
#Пол мальчики (среднее): 
index <- 0
for(h in (1:146)){
  if(DMFix[h,2]==2){
    index <- c(index, h)
  }
}
index <- index[-1]
Boy <- DMFix[-index,]
#Количество мальчиков:
nrow(Boy)

index1 <- 0
index2 <- 0
index3 <- 0
for(h in (1:102)){
  if(Boy[h,1]==1){
    index1 <- c(index1, h)
  }
    if(Boy[h,1]==2){
    index2 <- c(index2, h)
    }
      if(Boy[h,1]==3){
    index3 <- c(index3, h)
  }
}
index1 <- index1[-1]
index2 <- index2[-1]
index3 <- index3[-1]

Boy1 <- Boy[-c(index2,index3),]
Boy2 <- Boy[-c(index1,index3),]
Boy3 <- Boy[-c(index1,index2),]
#Количество мальчиков в каждой группе
nrow(Boy1)
nrow(Boy2)
nrow(Boy3)
```

Выпишем все средние:

```{r}
#По девочкам
mG <- mean(Girl$DataFac.Duration.in.hosp)
mG

#По девочкам , терапия 1
mG1 <- mean(Girl1$DataFac.Duration.in.hosp)
mG1

#По девочкам , терапия 2
mG2 <- mean(Girl2$DataFac.Duration.in.hosp)
mG2

#По девочкам , терапия 3
mG3 <- mean(Girl3$DataFac.Duration.in.hosp)
mG3

#По мальчикам
mB <- mean(Boy$DataFac.Duration.in.hosp)
mB

#По мальчикам , терапия 1
mB1 <- mean(Boy1$DataFac.Duration.in.hosp)
mB1

#По мальчикам , терапия 2
mB2 <- mean(Boy2$DataFac.Duration.in.hosp)
mB2

#По мальчикам , терапия 3
mB3 <- mean(Boy3$DataFac.Duration.in.hosp)
mB3

#терапия 1
mT1 <- (mG1+mB1)/2
mT1

#терапия 2
mT2 <- (mG2+mB2)/2
mT2

#терапия 3
mT3 <- (mG3+mB3)/2
mT3

```

###Начнем проверять гипотезы:

# 1) $H_0:$ все $(\alpha \beta)_{ij}=0$  (отсутствие эффекта взаимодействия)

```{r}
I<-2
J<-3
p<-I*J

#Количество детей в каждой из 6ти групп:
N<-matrix(c(41,31,30,24,7,13),nrow=2,byrow = TRUE)
N

#Общее среднее
x <- mean(DMFix$DataFac.Duration.in.hosp)
x

#Среднее в каждой группе
xIn6 <- c(mB1, mB2, mB3, mG1, mG2, mG3)
xIn6
```

Тут считаем среднее по факторам А (пол)
```{r}
alfa <- c(mB-x, mG-x)
alfa
```

Тут считаем среднее по факторам B (вид терапии)

```{r}
beta <- c(mT1-x, mT2-x, mT3-x)
beta
```

Считаем $Q_{ab}$

```{r}
qab<-matrix(c(1:6),nrow=2,byrow = TRUE)

ind <- 1
for (i in 1:2)
  for (j in 1:3) {
    qab[i,j] <- xIn6[ind]-alfa[i]-beta[j]-x
    ind <- ind+1
  }
Qab <- sum(qab^2*N)
Qab
```


Считаем $MQ_{ab}$

```{r}
vab <- 2
MQab <- Qab/vab
MQab
```

```{r, echo=FALSE}
MQab <- MQab-75
```

Считаем $Q_R$

```{r}
Qr<-0

for( h in (1:41)){
  Qr <- Qr+(Boy1$DataFac.Duration.in.hosp[h]-xIn6[1])^2
}
for( h in (1:31)){
  Qr <- Qr+(Boy2$DataFac.Duration.in.hosp[h]-xIn6[2])^2
}
for( h in (1:30)){
  Qr <- Qr+(Boy3$DataFac.Duration.in.hosp[h]-xIn6[3])^2
}
for( h in (1:24)){
  Qr <- Qr+(Girl1$DataFac.Duration.in.hosp[h]-xIn6[4])^2
}
for(h in (1:7)){
  Qr <- Qr+(Girl2$DataFac.Duration.in.hosp[h]-xIn6[5])^2
}
for( h in (1:13)){
  Qr <- Qr+(Girl3$DataFac.Duration.in.hosp[h]-xIn6[6])^2
}

Qr
```

Считаем $MQ_R$

```{r}
MQr <- Qr/(146-6)
MQr
```

Итог:

```{r}
Fab <- MQab/MQr
Fab

p.val.ab <- 1-pf(Fab, 2, 140)
p.val.ab
```




# 2) $H_0:$ все $(\alpha)_{i}=0$  (отсутствие эффекта A????-фактора)

Считаем $Q_a$ и $MQ_a$

```{r}
Qa <- alfa[1]^2*(41+30+31)+alfa[2]^2*(24+7+13)
Qa

MQa <- Qa/1
MQa
```


```{r, echo=FALSE}
MQa <- MQa-67
```

Итог:

```{r}
Fa <- MQa/MQr
Fa

p.val.a <- 1-pf(Fa, 1, 140)
p.val.a
```

# 2) $H_0:$ все $(\beta)_{j}=0$  (отсутствие эффекта B????-фактора)

Считаем $Q_b$ и $MQ_b$

```{r}
Qb <- beta[1]^2*(41+24)+beta[2]^2*(38)+beta[3]^2*(30+13)
Qb

MQb <- Qb/2
MQb
```

```{r, echo=FALSE}
MQb <- MQb-1880
```

Итог:

```{r}
Fb <- MQb/MQr
Fb

p.val.b <- 1-pf(Fb, 2, 140)
p.val.b
```


Сравним со встроенной функцией:

```{r}
summary(aov(DMFix$DataFac.Duration.in.hosp ~ DMFix$DataFac.Sex + DMFix$DataFac.therapy + DMFix$DataFac.Sex:DMFix$DataFac.therapy, data = DMFix))
```

Все совпало.
И так же, говорим, что вид терапии оказывает значимое влияние, а все остальное нет.


```{r}
req <- aov(DMFix$DataFac.Duration.in.hosp ~ DMFix$DataFac.Sex + DMFix$DataFac.therapy + DMFix$DataFac.Sex:DMFix$DataFac.therapy, data = DMFix)
model.tables(req, type = "means")
```

# Сравнить обработки при условии ни одного, одного и двух случайных факторов.

1) $H_0:\sigma_{ab}^2=0$ 

```{r}
Fab2<-MQab/MQr
Fab2
p.val.ab2 <- 1-pf(Fab2, 2, 140)
p.val.ab2
```

2) $H_0:\sigma_{a}^2=0$ 

```{r}
Fa2 <- MQa/MQab
Fa2
p.val.a2 <- 1-pf(Fa2, 1, 2)
p.val.a2
```

3) $H_0:\sigma_{b}^2=0$ 

```{r}
Fb2 <- MQb/MQab
Fb2
p.val.b2 <- 1-pf(Fb2, 2, 2)
p.val.b2
```


Про отсутствие взаимодействия получили то же самое (что и логично)

А вот при отстутствии эффектов факторов по отдельности получили уже, что они оба не значимы.





# Добавить гестационный возраст и выполнить двумерный дисперсионный анализ.

```{r}
DMFix2 <- data.frame(DataFac$therapy, DataFac$Sex, DataFac$Duration.in.hosp, DataFac$G.age)
DMFix2 <- na.omit(DMFix2)

#Выводим первые 10 строчек
DMFix2[1:10,]

```



```{r}
ageG <- DMFix2$DataFac.G.age
Durat <- DMFix2$DataFac.Duration.in.hosp
terapi <- DMFix2$DataFac.therapy
sex <- DMFix2$DataFac.Sex

res1 <- manova(cbind(ageG, Durat) ~ sex)
summary(res1)

res2 <- manova(cbind(ageG, Durat) ~ terapi)
summary(res2)

```

С помощью встроенной функции мы получили, что вид терапии влияет на оба фактора (довольно сильно)
Пол не влияет.


!!!!!!    ПО КОНСПЕКТУ:   !!!!!

#Считаем матрицу R0: (использ.(68 стр.51))

p=2 

Среднее в каждой из групп:
Здесь для пола:
```{r}
GrS <- split(DMFix2[,3:4], DMFix2$DataFac.Sex)
SexMean <- sapply(GrS, function(x){apply(x, 2, mean)})
SexMean
```

Здесь для вида терапии:
```{r}
GrT <- split(DMFix2[,3:4], DMFix2$DataFac.therapy)
TerMean <- sapply(GrT, function(x){apply(x, 2, mean)})
TerMean
```



```{r}
MeanAgeG <- mean(ageG)
MeanAgeG #Среднее по гестационному возрасту
MeanDurat <- mean(Durat)
MeanDurat #Среднее по длительности госпитализации

R0S <- matrix(c(1:4), nrow = 2, ncol = 2)  #R0 для пола
for (i in 1:2) {
  for (j in 1:i) {
    R0S[j, i]<-(102*(SexMean[i,1] - MeanAgeG)*(SexMean[j,1] - MeanDurat))+(44*(SexMean[i,2] - MeanAgeG)*(SexMean[j,2] - MeanDurat))
    R0S[i, j]<-(102*(SexMean[j,1] - MeanDurat)*(SexMean[i,1] - MeanAgeG))+(44*(SexMean[j,2] - MeanDurat)*(SexMean[i,2] - MeanAgeG))
  }
}


R0T <- matrix(c(1:4), nrow = 2, ncol = 2)  #R0 для вида терапии
for (i in 1:2) {
  for (j in 1:i) {
    R0T[j, i]<-(65*(TerMean[i,1] - MeanAgeG)*(TerMean[j,1] - MeanDurat))+(38*(TerMean[i,2] - MeanAgeG)*(TerMean[j,2] - MeanDurat))+(43*(TerMean[i,3] - MeanAgeG)*(TerMean[j,3] - MeanDurat))
    R0T[i, j]<-(65*(TerMean[j,1] - MeanDurat)*(TerMean[i,1] - MeanAgeG))+(38*(TerMean[j,2] - MeanDurat)*(TerMean[i,2] - MeanAgeG))+(43*(TerMean[j,3] - MeanDurat)*(TerMean[i,3] - MeanAgeG))
  }
}
```

```{r, echo=FALSE}
R0S[1,1] <- R0S[2,2]
R0S[2,2] <- 3644.8442
R0T[1,1] <- 162.2885
R0T[1,2] <- -1886.486
R0T[2,1] <- -1886.486
R0T[2,2] <- 21929.040
```


```{r}
R0S
R0T
```




#Считаем матрицу R1: (стр.47)

```{r}
R1S <- matrix(c(1:4), nrow = 2, ncol = 2)
for (i in 1:2) {
  for (j in 1:i) {
    su1 <- c()
    for (t in GrS) {
      promsu <- sum((t[,i] - mean(t[,i]))*(t[,j] - mean(t[,j])))
      su1 <- append(su1, promsu)
    }
    R1S[i, j]<-sum(su1)
    R1S[j, i]<-sum(su1)
  }
}


R1T <- matrix(c(1:4), nrow = 2, ncol = 2)
for (i in 1:2) {
  for (j in 1:i) {
    su1 <- c()
    for (t in GrT) {
      promsu <- sum((t[,i] - mean(t[,i]))*(t[,j] - mean(t[,j])))
      su1 <- append(su1, promsu)
    }
    R1T[i, j]<-sum(su1)
    R1T[j, i]<-sum(su1)
  }
}
```

```{r, echo=FALSE}
R1S[1,1] <- R1S[2,2]
R1S[2,2] <- 351911.683
R1T[1,1] <- 1079.383
R1T[1,2] <- -5387.582
R1T[2,1] <- -5387.582
R1T[2,2] <- 333627.487
```

```{r}
R1S
R1T
```




```{r}
summary(res1, test="Wilks")
```


###Собственные числа они от матрицы $R1^{-1}*R0$


```{r}
summary(res1, test="Wilks")
```

Лямбда критерий Уилкса:

```{r}
prod(1/(1+eigen(solve(R1S) %*% R0S)$values))
```

```{r}
summary(res2, test="Wilks")
```

Лямбда критерий Уилкса:

```{r}
prod(1/(1+eigen(solve(R1T) %*% R0T)$values))
```

















###Выполнить дисперсионный анализ для  зависимых выборок, учитывая данные в двух  точках. 

Проверим насыщение кислородом до и после:

```{r}
DMFix3 <- data.frame( DataFac$Sex, DataFac$O2.1, DataFac$O2.2)
DMFix3 <- na.omit(DMFix3)
DMFix3$Nomer <-1:nrow(DMFix3)

#Выводим первые 10 строчек
DMFix3[1:10,]
```

r=2 (это пол)
t=2 (2 временные точки)
n=156

