---
title: "DiscrAnaliz"
author: "Kate"
date: '25 апреля 2018 г '
output: html_document
---

```{r setup, include=FALSE}
library("MASS")
library("klaR")
```

## Дискриминантный анализ.

```{r}
DataFac <- read.csv("D:/Учеба/8 семестр/Алексеева/baseMA.csv", header = TRUE, sep = ";",dec = ",")
```



```{r}
DMFix <- data.frame(DataFac$therapy, DataFac$Duration.in.hosp, DataFac$Weight1, DataFac$G.age, DataFac$Duration.of.Reanimation)
DMFix <- na.omit(DMFix)

#Выводим первые 10 строчек
DMFix[1:10,]
```


# Выполнение расчетов
```{r}
lda.all <- lda(DataFac.therapy ~ ., data = DMFix)
lda.all
```


# Таблица неточностей "Факт/Прогноз" по обучающей выборке
```{r}
classified <- predict(lda.all)$class
t1 <- table(DMFix$DataFac.therapy, classified)  
t1
```

```{r}
plot(predict(lda.all, data=DMFix)$x)
points(predict(lda.all, data=DMFix)$x[DMFix$DataFac.therapy==1,], col = "red")
points(predict(lda.all, data=DMFix)$x[DMFix$DataFac.therapy==2,], col = "blue")
points(predict(lda.all, data=DMFix)$x[DMFix$DataFac.therapy==3,], col = "green")

```

# Точность классификации и расстояние Махалонобиса
```{r}
Err_S <- mean(DMFix$DataFac.therapy != classified)
Err_S
mahDist <- NA
mahDist <- dist(lda.all$means %*% lda.all$scaling) 
mahDist
```

Поскольку важной характеристикой прогнозирующей эффективности модели является ее ошибка при перекрестной проверке, то в функции lda() пакета MASS заложена реализация скользящего контроля (leave-one-out CV). Напомним, что при этом из исходной выборки поочередно отбрасывается по одному объекту, строится  n  моделей дискриминации по (n – 1) выборочным значениям, а исключенное наблюдение каждый раз используется для учета ошибки классификации.

# Таблица "Факт/Прогноз" и ошибка при скользящем контроле
```{r}
t2 <-  table(DMFix$DataFac.therapy, update(lda.all, CV = T)$class -> LDA.cv)
t2
Err_CV <- mean(DMFix$DataFac.therapy != LDA.cv) 
Err_CV
```

Ошибка классификации не изменилась при скользящем контроле!


##какие из имеющихся 4 признаков являются важными при разделении, а какие - нет?

```{r}
stepclass(DataFac.therapy ~ ., data = DMFix, method = "lda")
```

Видим, что только длительность реанимации хорошо предсказывает

```{r}
lda.step <- lda(DataFac.therapy ~ DataFac.Duration.of.Reanimation, data = DMFix)
lda.step
```

В результате получили дискриминантную функцию:

$z(x)=0.02814734*Duration.of.Reanimation$


##Найдем ошибку предсказания как на обучающей выборке, так и при скользящем контроле:

# Таблица неточностей "Факт/Прогноз" по обучающей выборке
```{r}
classified <- predict(lda.step)$class
t1 <- table(DMFix$DataFac.therapy, classified)  
t1
```


# Точность классификации и расстояние Махалонобиса
```{r}
Err_S <- mean(DMFix$DataFac.therapy != classified)
Err_S
mahDist <- NA
mahDist <- dist(lda.step$means %*% lda.step$scaling) 
mahDist
```

Ошибка классификации уменьшилась!

# Таблица "Факт/Прогноз" и ошибка при скользящем контроле
```{r}
t2 <-  table(DMFix$DataFac.therapy, update(lda.step, CV = T)$class -> LDA.cv)
t2
Err_CV <- mean(DMFix$DataFac.therapy != LDA.cv) 
Err_CV
```

ну тут тоже чуть улучшилось тоже.









