---
title: "Anova s propuskami"
author: "Kate"
date: '3 декабря 2018 г '
output: html_document
---

```{r setup, include=FALSE}
library("magic")
library("corpcor")
```


```{r}
x <- c(-10,-9,-8,-7,-6,-5,-4,-3,-2,-1,0,1,2,3,4,5,6,7,8,9,10)
y <- c(0,0,0,0,0,0,0,0,0,0,0,1,2,3,4,5,6,7,8,9,10)
plot(x, y, type="l", ylab = "$\var$(v)")
```


```{r, echo=FALSE}

# перекрестное вычисление
#parameter: матрица данных (в столбцах: время, в строках - случаи)
#result: список перекрестных средств A, вектор n, вектор m и вектор индивидуальных средств ind_means

cross.means <- function(mx)
{
  A <- numeric(dim(mx)[1])
  
  temp <- matrix(nrow = dim(mx)[1], ncol = dim(mx)[2])
  n <- numeric(dim(mx)[1])
  m <- numeric(dim(mx)[2])
  
  ind_means <- rowMeans(mx, na.rm = TRUE)
  
  temp <- as.matrix(sapply(1:dim(mx)[2],
                           function(tau) sapply(1:dim(mx)[1],
                                                function(j) ifelse(is.na(mx[j,tau]) == FALSE,
                                                                   mean(mx[,tau] - ind_means, na.rm = TRUE),NA))))
  
  A <- sapply(1:dim(temp)[1], function(j) mean(temp[j,], na.rm = TRUE))
  
  n <- sapply(1:dim(temp)[1], function(j) sum(is.na(mx)[j,] == FALSE))
  
  m <- sapply(1:dim(mx)[2], function(tau) sum(is.na(mx)[,tau] == FALSE))
  
  l <- list("A" = A, "n" = n, "m" = m, "ind_means" = ind_means)
}





# индивид H вычисляющий
#parameter: матрица данных
#result: список сдвигов H, матрица инцидентности J, крестообразные средства A, вектор n, вектор m, индивидуальные средства ind_means, матрица Q


computating.H <- function(mx)
{
  l <- cross.means(mx)
  Lambda <- diag(1 / l$n)
  J <- !is.na(mx)
  Lambda_T <- diag(1 / l$m)
  J_t <- t(J)
  P <- Lambda %*% J %*% Lambda_T %*% J_t
  
  P_inf <- P
  for(i in 1:dim(P)[1])
    P_inf[i, ] <- l$n / sum(l$m)
  
  Q <- pseudoinverse(diag(nrow = dim(P)[1]) - P + P_inf)
  H <- Q %*% l$A
  
  list("H" = H, "J" = J, "A" = l$A, "n" = l$n, "m" = l$m,
       "ind_means" = l$ind_means, "Q" = Q)
}




#matrix W вычисление
#parameters: время t, матрица матрицы данных, список результатов вычисления функции H
#result: матрица W


W.computating <- function(t, mx, l)
{
  W1 <- diag(1 / l$n)
  W2 <- diag(1 / l$n)
  
  for(j in 1:dim(W2)[1])
    for(j1 in 1:dim(W2)[2])
    {
      if(l$J[j, t] == TRUE) W2[j, j1] <- 1 / l$n[j] / l$m[t]
    }
  W <- W1 - W2
  W <- W[l$J[, t] == TRUE, l$J[, t] == TRUE]
  W
}





#matrix R вычисление
#parameters: матрица матрицы данных, список результатов вычисления_H функции l
#result: матрица R


R.computating <- function(mx, l)
{
  R1 <- diag(1 / l$n)
  R2 <- matrix(data = 0, nrow = dim(mx)[1], ncol = dim(mx)[1])
  
  for(j in 1:dim(R2)[1])
    for(j1 in 1:dim(R2)[2])
    {
      sum <- 0
      for(t1 in 1:dim(mx)[2])
      {
        if(l$J[j, t1] == TRUE && l$J[j1, t1] == TRUE) sum <- sum + 1 / l$m[t1]
      }
      R2[j, j1] <- 1 / l$n[j] / l$n[j1] * sum
    }
  R <- R1 - R2
  
  R
}





#matrix R_t вычисляет
#parameters: время t, матрица матрицы данных, список результатов вычисления функции H
#result: матрица R_t


R.t.computating <- function(t, mx, l)
{
  R <- R.computating(mx, l)
  R_t <- R[l$J[, t], l$J[, t]]
  R_t
}





# первое вычисление матрицы ковариаций (для временной части модели)
#parameters: матрица матрицы данных
#result: список векторных Y и ковариационной матрицы Lambda
# mx <-matrices [[1]]


covariates.matrix.each <- function(mx)
{
  Lambda <- matrix(0)
  Y <- numeric(0)
  l <- computating.H(mx)
  matrix_ <- mx - l$ind_means + as.numeric(l$H)
  
  for(t in 1:dim(mx)[2])
  {
    W <- W.computating(t, mx, l)
    
    R <- R.t.computating(t, mx, l)
    
    Y_t <- matrix_[l$J[, t] == TRUE, t]
    Y <- c(Y, Y_t)
    
    Q_ <- l$Q[l$J[, t] == TRUE, l$J[, t] == TRUE]
    Lambda_t <- (diag(l$m[t]) - Q_ %*% W + Q_ %*% R %*% t(Q_) -
                   t(W) %*% t(Q_) - 1 / sum(l$m))
    
    Lambda <- adiag(Lambda, Lambda_t)
  }
  
  Lambda <- Lambda[-1, -1]
  list("Y" = Y, "Lambda" = Lambda)
}






# одно второе ковариационное матричное вычисление (для части модели, которая не зависит от временного фактора)
#parameters: матрица матрицы данных
#result: матрица Omega


Omega.each <- function(m1, m2, sigma_sq, sigma1_sq)
{
  Omega <- matrix(ncol = dim(m1)[1], nrow = dim(m1)[1])
  Omega <- m1 + as.numeric(sigma_sq / sigma1_sq) * m2
  
  Omega
}






# одно вычисление элементов матрицы Omega
#parameters: матрица матрицы данных
#result: список матриц m1 и m2


m1.m2.each <- function(mx)
{
  l <- computating.H(mx)
  R <- R.computating(mx, l)
  
  m1 <- diag(dim(mx)[1])
  m2 <- (l$Q %*% R %*% t(l$Q) + 1 / sum(l$m))
  l <- list("m1" = m1, "m2" = m2)
  
  l
}






# строит список матриц необработанного фрейма данных, подмножая его по групповому коэффициенту
#parameters: матрица матрицы данных, необработанный фрейм данных df
#result: список матриц для всех групп


matrices.list <- function(mx, df)
{
  fact <- as.factor(df$group)
  I <- length(levels(fact))
  if(I > 1)
    l <- lapply(1:I, function(i) subset(mx, df$group == i, -1)) else list(mx[ , -1])
}




# создает список первых ковариационных матриц
#parameters: список элементарных матриц
#result: список векторов Y, вектор m и вектор n


covariates.matrices.list <- function(matrices)
{
  I <- length(matrices)
  l1 <- lapply(1:I, function(i) covariates.matrix.each(matrices[[i]])$Y)
  l2 <- lapply(1:I, function(i) computating.H(matrices[[i]])$m)
  l3 <- lapply(1:I, function(i) computating.H(matrices[[i]])$n)
  l <- list("Y" = l1, "m" = l2, "n" = l3)
}






# создает всю матрицу Lambda (первая ковариационная матрица для всех групп)
#parameters: список элементарных матриц
#result: список векторных Y и ковариационной матрицы Lambda


covariates.matrix <- function(matrices)
{
  I <- length(matrices)
  c_m_e <- covariates.matrix.each(matrices[[1]])
  Y <- c_m_e$Y
  Lambda <- c_m_e$Lambda
  
  if(I > 1)
  {
    for(i in 2:I)
    {
      c_m_e <- covariates.matrix.each(matrices[[i]])
      Y <- c(Y, c_m_e$Y)
      Lambda <- adiag(Lambda, c_m_e$Lambda)
    }
  }
  
  l <- list("Y" = Y, "Lambda" = Lambda)
}







# создает целую матрицу Omega (вторая ковариационная матрица для всех групп)
#parameters: список элементарных матриц
#result: матрица Omega

Omega.computating <- function(matrices, m1_m2, sigma_sq, sigma1_sq)
{
  I <- length(matrices)
  l1 <- m1_m2$l1
  l2 <- m1_m2$l2
  Omega <- Omega.each(l1[[1]], l2[[1]], sigma_sq, sigma1_sq)
  if(I > 1)
  {
    for(i in 2:I)
    {
      O_e <- Omega.each(l1[[i]], l2[[i]], sigma_sq, sigma1_sq)
      Omega <- adiag(Omega, O_e)
    }
  }
  
  Omega
}







# создает список элементов малых матриц Omega
#parameters: список элементарных матриц
#result: список списка матриц m1 l1 и матриц m2 l2


m1.m2.computating <- function(matrices)
{
  I <- length(matrices)
  if(I > 1)
  {
    l1 <- lapply(1:I, function(i) m1.m2.each(matrices[[i]])$m1)
    l2 <- lapply(1:I, function(i) m1.m2.each(matrices[[i]])$m2)
  }
  
  l <- list("l1" = l1, "l2" = l2)
}

```




```{r, echo=FALSE}
#matrix plan computating
#parameter: список векторов Y, вектор m и вектор n
#result: матричный план

matrix.plan <- function(L)
{
  I <- length(L$m)
  T_ <- length(L$m[[1]])
  Y_length <- sum(sapply(1:I, function(i) length(L$Y[[i]])))
  plan <- matrix(data = 0, ncol = (T_ - 1) * I)
  
  q <- numeric(T_ - 1)
  
  s <- sum(sapply(1:I, function(i) L$m[[i]][T_]))
  
  for(t in 1:(T_ - 1))
  {
    q[t] <- - sum(sapply(1:I, function(i) L$m[[i]][t])) / s
  }
  
  f <- function(i)
  {
    Y <- L$Y[[i]]
    m <- L$m[[i]]
    plan_i <- matrix(data = 0, nrow = length(Y), ncol = (T_ - 1) * I)
    
    q_i <- -m / m[length(m)]
    q_i <- q_i[-T_]
    
    beg <- 0
    end <- 0
    
    for(j in 1:(T_ - 1))
    {
      beg <- end + 1
      end <- end + m[j]
      ind <- 1 + (j - 1) * I
      if(I > 1)
      {
        plan_i[beg:end, c(ind, ind + i)] <-  1
      }
      plan_i[beg:end, ind] <- 1
    }
    
    for(k in 1:(T_ - 1))
    {
      if(I > 1) plan_i[(end + 1):length(Y), 1 + i + (k - 1) * I] <- q_i[k]
      plan_i[(end + 1):length(Y), 1 + (k - 1) * I] <- q[k]
    }
    
    plan_i
  }
  
  if(I > 1)
  {
    for(i in 1:(I - 1))
    {
      plan <- rbind(plan, f(i))
    }
    
    Y <- L$Y[[I]]
    m <- L$m[[I]]
    plan_I <- matrix(data = 0, nrow = length(Y), ncol = (T_ - 1) * I)
    p <- matrix(0, nrow = I - 1, ncol = T_ - 1)
    r <- matrix(0, nrow = I - 1, ncol = T_ - 1)
    
    for(i in 1:(I - 1))
      for(t in 1:(T_ - 1))
      {
        p[i,t] <- -L$m[[i]][t] / m[t]
        r[i,t] <- L$m[[i]][t] / m[T_]
      }
    
    beg <- 0
    end <- 0
    
    for(j in 1:(T_ - 1))
    {
      beg <- end + 1
      end <- end + m[j]
      ind <- 1 + (j - 1) * I
      plan_I[beg:end,ind] <-  1
      for(k in 1:(I - 1))
      {
        plan_I[beg:end, 2 + (j - 1) * I + (k - 1)] <-  p[k,j]
      }
    }
    
    for(k in 1:(T_ - 1))
    {
      plan_I[(end + 1):length(Y), 1 + (k - 1) * I] <- q[k]
    }
    
    for(j in 1:(T_ - 1))
      for(k in 1:(I - 1)) plan_I[(end + 1):length(Y), 2 + (j - 1) * I + (k - 1)] <- r[k,j]
    
    plan <- rbind(plan, plan_I)
    
  }
  
  else
  {
    plan <- rbind(plan, f(I))
  }
  
  plan <- plan[-1,]
  plan
}
```




```{r, echo=FALSE}
# оценка параметров сначала (для временной части модели)
#parameter: кадр данных необработанных данных df
#result: список L (список векторов Y, m, n), параметры teta, план плана матрицы, матрица covariates c_m и обратные ковариации martrix Lambda_r

estimation.parameters <- function(df)
{
  mx <- as.matrix(df)
  matrices <- matrices.list(mx, df)
  c_m <- covariates.matrix(matrices)
  Lambda <- c_m$Lambda
  
  dim(Lambda)
  Lambda_reverse <- pseudoinverse(Lambda)
  
  #a <- qr(Lambda)
  #Lambda_reverse <- qr.coef(a, diag(dim(Lambda)[2]))
  
  L <- covariates.matrices.list(matrices)
  plan <- matrix.plan(L)
  b <- t(plan) %*% Lambda_reverse %*% plan
  c <- qr(b)
  
  b_reverse <- qr.coef(c, diag(dim(plan)[2]))
  
  teta <- b_reverse %*% t(plan) %*% Lambda_reverse %*% c_m$Y
  
  l <- list("L" = L, "teta" = teta, "plan" = plan, "c_m" = c_m,
            "Lambda_r" = Lambda_reverse)
}



# оценка беты (для теста значимости)
#parameter: кадр данных необработанных данных df
#result: вектор бета


estimation.parameters.beta <- function(df)
{
  mx <- as.matrix(df)
  matrices <- matrices.list(mx, df)
  c_m <- covariates.matrix(matrices)
  Lambda <- c_m$Lambda
  
  Lambda_reverse <- pseudoinverse(Lambda)
  
  #a <- qr(Lambda)
  #Lambda_reverse <- qr.coef(a, diag(dim(Lambda)[2]))
  
  L <- covariates.matrices.list(matrices)
  T_ <- length(L$m[[1]])
  I <- length(L$m)
  plan <- matrix.plan(L)
  H_beta <- H.beta.computing(plan, T_, I)
  b <- t(H_beta) %*% Lambda_reverse %*% H_beta
  c <- qr(b)
  
  b_reverse <- qr.coef(c, diag(dim(H_beta)[2]))
  
  beta <- b_reverse %*% t(H_beta) %*% Lambda_reverse %*% c_m$Y
  
  beta
}







# оценка гаммы (для теста значимости)
#parameter: кадр данных необработанных данных df
#result: параметры гамма


estimation.parameters.gamma <- function(df)
{
  mx <- as.matrix(df)
  matrices <- matrices.list(mx, df)
  c_m <- covariates.matrix(matrices)
  
  Lambda <- c_m$Lambda
  
  Lambda_reverse <- pseudoinverse(Lambda)
  
  #a <- qr(Lambda)
  #Lambda_reverse <- qr.coef(a, diag(dim(Lambda)[2]))
  
  L <- covariates.matrices.list(matrices)
  T_ <- length(L$m[[1]])
  I <- length(L$m)
  plan <- matrix.plan(L)
  H_gamma <- H.gamma.computing(plan, I, T_)
  b <- t(H_gamma) %*% Lambda_reverse %*% H_gamma
  c <- qr(b)
  
  b_reverse <- qr.coef(c, diag(dim(H_gamma)[2]))
  
  gamma <- b_reverse %*% t(H_gamma) %*% Lambda_reverse %*% c_m$Y
  
  gamma
}

```




```{r, echo=FALSE}
# бета-оценка
#parameter: результат функции valu_parameters ep
#result: vactor beta


beta.computing <- function(ep)
{
  teta <- ep$teta
  L <- ep$L
  
  T_ <- length(L$m[[1]])
  I <- length(L$m)
  
  beta <- numeric(I)
  beta <- sapply(1:(T_ - 1), function(t) beta[t] <- teta[1 + (t - 1) * I])
  
  q <- q.computing(L)
  
  beta <- c(beta, sum(q * beta[1:(T_ - 1)]))
  beta
}







# вычислительный вектор summ q
#parameter: список ковариационных матриц L
#result: вектор q


q.computing <- function(L)
{
  T_ <- length(L$m[[1]])
  I <- length(L$m)
  q <- numeric(T_ - 1)
  
  s <- sum(sapply(1:I, function(i) L$m[[i]][T_]))
  
  for(t in 1:(T_ - 1))
  {
    q[t] <- - sum(sapply(1:I, function(i) L$m[[i]][t])) / s
  }
  
  q
}







# вычислительная матрица q
#parameter: список ковариационных матриц L
#result: матрица q


q_.computing <- function(L)
{
  T_ <- length(L$m[[1]])
  I <- length(L$m)
  q <- matrix(nrow = I - 1, ncol = T_ - 1)
  
  s <- sapply(1:I, function(i) L$m[[i]][T_])
  
  for(i in 1:(I - 1))
    for(t in 1:(T_ - 1))
      q[i, t] <- - L$m[[i]][t] / s[i]
  
  q
}



# всеобщая оценка гаммы
#parameter: результат оценки_параметров funcrion ep
#result: матрица параметров гамма

gamma.computing <- function(ep)
{
  teta <- ep$teta
  L <- ep$L
  
  I <- length(L$m)
  T_ <- length(L$m[[1]])
  
  gamma <- matrix(nrow = I, ncol = T_)
  

  for(t in 1:(T_ - 1))
    gamma[1:(I - 1), t] <- teta[(2 + (t - 1) * I):(I * t)]
  
  p <- matrix(0, nrow = I - 1, ncol = T_ - 1)
  r <- matrix(0, nrow = I - 1, ncol = T_ - 1)
  
  for(i in 1:(I - 1))
    for(t in 1:(T_ - 1))
    {
      p[i,t] <- -L$m[[i]][t] / L$m[[I]][t]
      r[i,t] <- L$m[[i]][t] / L$m[[I]][T_]
    }
  
  gamma[I, 1:(T_ - 1)] <- sapply(1:(T_ - 1), function(t) sum(p[, t] *
                                                               gamma[1:(I - 1), t]))
  
  q <- q_.computing(L)
  
  gamma[1:(I - 1), T_] <- sapply(1:(I - 1), function(i) q[i, ] %*%
                                   gamma[i, 1:(T_ - 1)])
  
  gamma[I, T_] <- sum(sapply(1:(I - 1), function(i) sum(r[i,] *
                                                          gamma[i, 1:(T_ - 1)])))
  
  gamma
}




#computating квадратичная форма для гаммы
#parameters: кадр данных необработанных данных df, оценочный параметр beta
#result: значение квадратичной формы


Q.2e.gamma.computation <- function(df, beta)
{
  ep <- estimation.parameters(df)
  Y <- ep$c_m$Y
  I <- length(ep$L$m)
  T_ <- length(ep$L$m[[1]])
  H_beta <- H.beta.computing(ep$plan, T_, I)
  Lambda_r <- ep$Lambda_r
  
  t(Y - H_beta %*% beta) %*% Lambda_r %*% (Y - H_beta %*% beta)
}






#matrix план для бета-расчета
#parameters: план плана матрицы, количество точек времени T_,
# количество групп I
#result: матричный план



H.beta.computing <- function(plan, T_, I)
{
  H_beta <- sapply(1:(T_ - 1), function(t) plan[, 1 + (t - 1) * I])
}





#computating квадратичная форма для бета-версии
#parameters: кадр данных необработанных данных df, оценочный параметр gamma
#result: значение квадратичной формы


Q.2e.beta.computation <- function(df, gamma)
{
  ep <- estimation.parameters(df)
  Y <- ep$c_m$Y
  I <- length(ep$L$m)
  T_ <- length(ep$L$m[[1]])
  
  H_gamma <- H.gamma.computing(ep$plan, I, T_)
  
  Lambda_r <- ep$Lambda_r
  
  t(Y - H_gamma %*% gamma) %*% Lambda_r %*% (Y - H_gamma %*% gamma)
}




#matrix для вычисления гаммы
#parameters: план плана матрицы, количество групп I, количество точек времени T_
#result: матричный план



H.gamma.computing <- function(plan, I, T_)
{
  H_gamma <- 0
  
  for(t in 1:(T_ - 1))
     H_gamma <- cbind(H_gamma, plan[, (2 + (t - 1) * I):(I * t)])
  
  H_gamma <- H_gamma[, -1]
  
  H_gamma
}



#вычисление квадратичной формы 
#parameter: кадр данных необработанных данных df
#result: значение квадратичной формы


Q.2e.computation <- function(df)
{
  ep <- estimation.parameters(df)
  Y <- ep$c_m$Y
  H <- ep$plan
  
  Lambda_r <- ep$Lambda_r
  
  t(Y - H %*% ep$teta) %*% Lambda_r %*% (Y - H %*% ep$teta)
}






#statistics для гаммы
#parameter: кадр данных необработанных данных df
#result: список статистических значений stat, степеней свободы df1, df2

F.gamma <- function(df)
{
  ep <- estimation.parameters(df)
  m_ <- sum(sapply(1:length(ep$L$m), function(i) ep$L$m[[i]]))
  I <- length(ep$L$m)
  T_ <- length(ep$L$m[[1]])
  Q_2e <- Q.2e.computation(df)
  df2 <- (m_ - dim(df)[1] - I * (T_ - 1))
  df1 <- (I * T_ - T_ - I + 1)
  stat <- (Q.2e.gamma.computation(df, estimation.parameters.beta(df)) - Q_2e) *
    df2 / Q_2e / df1
  
  l <- list("stat" = stat, "df1" = df1, "df2" = df2)
}






#статистика для бета-версии
#parameter: кадр данных необработанных данных df
#result: список статистических значений stat, степеней свободы df1, df2


F.beta <- function(df)
{
  ep <- estimation.parameters(df)
  
  m_ <- sum(sapply(1:length(ep$L$m), function(i) ep$L$m[[i]]))
  I <- length(ep$L$m)
  T_ <- length(ep$L$m[[1]])
  Q_2e <- Q.2e.computation(df)
  df2 <- m_ - dim(df)[1] - I * (T_ - 1)
  df1 <- T_ - 1
  stat <- (Q.2e.beta.computation(df, estimation.parameters.gamma(df)) - Q_2e) *
    df2 / Q_2e / df1
  
  l <- list("stat" = stat, "df1" = df1, "df2" = df2)
}






#vector Z вычисление
#parameter: кадр данных необработанных данных df
#result: вектор Z


Z.computating  <- function(df)
{
  ep <- estimation.parameters(df)
  I <- length(ep$L$m)
  H <- computating.H(df)$H
  
  means <- lapply(1:I, function(i) rowMeans(subset(df, subset = df[, 1] == i, select = -1), na.rm = TRUE))
  
  shifts <- lapply(1:I, function(i) subset(H, subset = df[, 1] == i))
  
  Z <- 0
  
  for(i in 1:I)
    Z <- c(Z, as.numeric(means[[i]] - shifts[[i]]))
  
  Z[-1]
}




# второй матричный план вычисления
#parameters: кадр данных необработанных данных df, вектор Z, вектор m
#result: матричный план


matrix.plan.main.effect <- function(df, Z, m)
{
  dim1 <- length(Z)
  dim2 <- length(m)
  
  matrix_plan <- matrix(nrow = dim1, ncol = dim2, data = 0)
  matrix_plan[, 1] <- 1
  
  beg <- 1
  end <- dim(subset(df, df$group == 1))[1]
  for(i in 1:(dim2 - 1))
  {
    matrix_plan[beg:end, i + 1] <- 1
    beg <- end + 1
    end <- beg + dim(subset(df, df$group == i + 1))[1] - 1
  }
  
  p <- numeric(dim2 - 1)
  p <- sapply(1:(dim2 - 1), function(i) -sum(m[[i]]) /
                sum(m[[length(m)]]))
  
  end <- dim1
  for(i in 1:(dim2 - 1))
    matrix_plan[beg:end, i + 1] <- p[i]
  matrix_plan
}




#matrix план для альфа-расчета
#parameters: кадр данных необработанных данных df, вектор Z, вектор m
#result: матричный план


matrix.plan.alpha <- function(df, Z, m)
{
  matrix.plan.main.effect(df, Z, m)[, 1]
}




#matrix план для вычисления mu
#parameters: кадр данных необработанных данных df, вектор Z, вектор m
#result: матричный план

matrix.plan.mu <- function(df, Z, m)
{
  matrix.plan.main.effect(df, Z, m)[, -1]
}
```




```{r, echo=FALSE}
# оценка ошибки первой ошибки
#parameters: кадр данных необработанных данных df
#result: значение квадрата сигмы

sigma.sq.estimation <- function(df)
{
  ep <- estimation.parameters(df)
  m_ <- sum(sapply(1:length(ep$L$m), function(i) ep$L$m[[i]]))
  I <- length(ep$L$m)
  T_ <- length(ep$L$m[[1]])
  Q_2e <- Q.2e.computation(df)
  df1 <- (m_ - dim(df)[1] - I * (T_ - 1))
  
  Q_2e / df1
}



#recurrent оценка второй дисперсии ошибок
#parameters: кадр данных необработанных данных df
#result: sigma1 в квадрате


sigma1.sq.estimation <- function(df)
{
  ep <- estimation.parameters(df)
  I <- length(ep$L$m)
  m <- ep$L$m
  n <- dim(df)[1]
  Z <- Z.computating(df)
  H <- matrix.plan.main.effect(df, Z, m)
  sigma_sq <- sigma.sq.estimation(df)
  #sigma1_sq <- sigma_sq
  sigma1_sq <- sigma1.first.calculating(df)
  
  mx <- as.matrix(df)
  matrices <- matrices.list(mx, df)
  l <- m1.m2.computating(matrices)
  sigmas1_sq <- sigma1_sq
  
  for(i in 1:200)
  {
    Omega <- Omega.computating(matrices, l, sigma_sq, sigma1_sq)
    R_ <- pseudoinverse(Omega)
    teta <- param.estimating(H, R_, Z)
    sigma1_sq <- estimating.step(Z, H, teta, R_, n, I)
    sigmas1_sq <- c(sigmas1_sq, sigma1_sq)
  }
  
  sigma1_sq
}




#computating статистика для альфа
#parameters: кадр данных необработанных данных df
#result: список значений статистики stat и степеней свободы df1, df2


alpha.statistics <- function(df)
{
  ep <- estimation.parameters(df)
  I <- length(ep$L$m)
  m <- ep$L$m
  m__ <- sum(sapply(1:length(m), function(i) m[[i]]))
  n <- dim(df)[1]
  Z <- Z.computating(df)
  H <- matrix.plan.main.effect(df, Z, m)
  H_ <- matrix.plan.alpha(df, Z, m)
  
  mx <- as.matrix(df)
  matrices <- matrices.list(mx, df)
  l <- m1.m2.computating(matrices)
  sigma_sq <- sigma.sq.estimation(df)
  sigma1_sq <- sigma1.sq.estimation(df)
  Omega <- Omega.computating(matrices, l, sigma_sq, sigma1_sq)
  R_ <- pseudoinverse(Omega)
  
  teta <- param.estimating(H, R_, Z)
  mu <- param.estimating(H_, R_, Z)
  
  df1 <- I - 1
  df2 <- n - I
  
  stat <- (t(Z - H_ %*% mu) %*% R_ %*% (Z - H_ %*% mu) - t(Z - H %*% teta) %*% R_ %*% (Z -
                                                                                         H %*% teta)) * df2 / (t(Z - H %*% teta) %*% R_ %*% (Z - H %*% teta)) / df1
  
  list("stat" = stat, "df1" = df1, "df2" = df2)
}






#computating statistics для общего среднего
#parameters: кадр данных необработанных данных df
#result: список значений статистики stat и степеней свободы df1, df2
main.statistics <- function(df)
{
  ep <- estimation.parameters(df)
  I <- length(ep$L$m)
  m <- ep$L$m
  m__ <- sum(sapply(1:length(m), function(i) m[[i]]))
  n <- dim(df)[1]
  Z <- Z.computating(df)
  H <- matrix.plan.main.effect(df, Z, m)
  H_ <- matrix.plan.alpha(df, Z, m)
  H__ <- matrix.plan.mu(df, Z, m)
  mx <- as.matrix(df)
  matrices <- matrices.list(mx, df)
  l <- m1.m2.computating(matrices)
  sigma_sq <- sigma.sq.estimation(df)
  sigma1_sq <- sigma1.sq.estimation(df)
  Omega <- Omega.computating(matrices, l, sigma_sq, sigma1_sq)
  R_ <- pseudoinverse(Omega)
  
  teta <- param.estimating(H, R_, Z)
  alpha <- param.estimating(H__, R_, Z)
  
  df1 <- 1
  df2 <- n - I
  
  stat <- (t(Z - H__ %*% alpha) %*% R_ %*% (Z - H__ %*% alpha) - t(Z - H %*% teta) %*% R_ %*%
             (Z - H %*% teta)) * df2 / (t(Z - H %*% teta) %*% R_ %*% (Z - H %*% teta)) / df1
  
  list("stat" = stat, "df1" = df1, "df2" = df2)
}




# вторая оценка параметров модели
#parameters: матричный план H, ковариационная матрица R_, вектор Z
#result: оценочные параметры


param.estimating <- function(H, R_, Z)
{
  param <- pseudoinverse(t(H) %*% R_ %*% H) %*% t(H) %*% R_ %*% Z
  
  param
}




#estimation step
#parameters: вектор Z, матричный план H, вектор параметров teta, ковариационная матрица R_, число случаев n, число групп I
#result: sigma1 в квадрате


estimating.step <- function(Z, H, teta, R_, n, I)
{
  sigma1_sq <- t(Z - H %*% teta) %*% R_ %*% (Z - H %*% teta) / (n - I)
  sigma1_sq
}



#quadratic для второй модели
#parameter: кадр данных необработанных данных df
#result: значение квадратичной формы


Q.1e_.calculating <- function(df)
{
  ep <- estimation.parameters(df)
  I <- length(ep$L$m)
  m <- ep$L$m
  n <- ep$L$n
  n_ <- dim(df)[1]
  Z <- Z.computating(df)
  
  mx <- as.matrix(df[, -1])
  sum <- 0
  x___ <- mean(mx, na.rm = TRUE)
  
  count <- 1
  for(i in 1:I)
    for(j in 1:length(n[[i]]))
    {
      sum <- n[[i]][j] * (Z[count] - x___)^2
      count <- count + 1
    }
  sum
}




# первое значение второй дисперсии для процедуры повторной оценки
#parameter: кадр данных необработанных данных df
#result: первое значение sigma1 в квадрате


sigma1.first.calculating <- function(df)
{
  ep <- estimation.parameters(df)
  I <- length(ep$L$m)
  m <- ep$L$m
  n <- ep$L$n
  n_ <- dim(df)[1]
  Z <- Z.computating(df)
  H <- matrix.plan.main.effect(df, Z, m)
  Omega <- diag(dim(H)[1])
  R_ <- pseudoinverse(Omega)
  teta <- param.estimating(H, R_, Z)
  
  m__ <- sum(sapply(1:length(m), function(i) m[[i]]))
  df_ <- m__ - n_ - I
  Q_2e <- t(Z - H %*% teta) %*% Omega %*% (Z - H %*% teta)
  
  Q_2e / df_
}



# оценка вторых параметров модели
#parameter: кадр данных необработанных данных df
#result: параметры teta


estimation.parameters.main <- function(df)
{
  ep <- estimation.parameters(df)
  I <- length(ep$L$m)
  m <- ep$L$m
  m__ <- sum(sapply(1:length(m), function(i) m[[i]]))
  n <- dim(df)[1]
  Z <- Z.computating(df)
  H <- matrix.plan.main.effect(df, Z, m)
  mx <- as.matrix(df)
  matrices <- matrices.list(mx, df)
  l <- m1.m2.computating(matrices)
  sigma_sq <- sigma.sq.estimation(df)
  sigma1_sq <- sigma1.sq.estimation(df)
  Omega <- Omega.computating(matrices, l, sigma_sq, sigma1_sq)
  R_ <- pseudoinverse(Omega)
  
  teta <- param.estimating(H, R_, Z)
  
  teta
}




# утверждение альфы
#parameter: кадр данных необработанных данных df
#result: параметры alpha


estimation.alpha <- function(df)
{
  teta <- estimation.parameters.main(df)
  alpha <- teta[-1]
  
  ep <- estimation.parameters(df)
  I <- length(ep$L$m)
  m <- ep$L$m
  m_ <- sapply(1:I, function(i) sum(m[[i]]))
  
  alpha <- c(alpha, -sum(sapply(1:(I - 1), function(i) m_[[i]] * alpha[i])) / m_[[I]])
  alpha
}




# оценка общего среднего
#parameter: кадр данных необработанных данных df
#result: общее среднее


estimation.mu <- function(df)
{
  teta <- estimation.parameters.main(df)
  alpha <- teta[1]
}



# compputating p-value для статистики (распределенный Fisher)
#parameter: список статистических данных (значение и степень свободы) stat
#result: p-value


p.value.computating <- function(stat)
{
  1 - pf(q = stat$stat, df1 = stat$df1, df2 = stat$df2)
}



```







```{r, echo=FALSE}

#data чтение
#parameter: имя файла file_name
#result: кадр данных данных

read.data <- function(file_name)  
{
  return(DataFac)
}
```







```{r}
AU<-function(df, echo=FALSE)
{
  #оценивание параметров
      ep <- estimation.parameters(df)
  
  #эффект времени
  beta <- beta.computing(ep)
  #статистика критерия со степенями свободы
  F_b <- F.beta(df)
  #p-value
  p_value_b <- p.value.computating(F_b)
  
  #эффект взаимодействия группы и времени
  gamma <- gamma.computing(ep)
  #статистика критерия со степенями свободы
  F_g <- F.gamma(df)
  #p-value
  p_value_g <- p.value.computating(F_g)
  
  #эффект группы
  alpha <- estimation.alpha(df)
  #статистика критерия со степенями свободы
  F_alpha <- alpha.statistics(df)
  #p-value
  p_value_alpha <- p.value.computating(F_alpha)
  
  #генеральное среднее
  mu <- estimation.mu(df)
  #статистика критерия со степенями свободы
  F_mu <- main.statistics(df)
  #p-value
  p_value_mu <- p.value.computating(F_mu)
  list(mu=mu,alpha=alpha,beta=beta,gamma=gamma,
       p_values=round(c(
         p_value_mu=p_value_mu,
         p_value_alpha=p_value_alpha,
         p_value_b=p_value_b,
         p_value_g=p_value_g),digits=5))
}

```


# Тестовые данные:


```{r}
DataFac2 <- read.csv("D:/Учеба/1 КУРС МАГИСТРАТУРА/Алексеева/DATA/rubdru_all.csv", header = TRUE, sep = ",")
head(DataFac2)
```

```{r}
# Запускаем программу
AU(DataFac2)
```




# Данные: оценка депрессии в разные моменты времени. Группирующая переменная: возраст


```{r}
DataFac1 <- read.csv("D:/Учеба/1 КУРС МАГИСТРАТУРА/Алексеева/DATA/NF11.csv", header = TRUE, sep = ";")
```

###Группировка данных будет по возрасту. Min возраст = 17, MAX = 39. Разобъем на 4 группы:
1я группа: 17-22
2я группа: 23-28
3я группа: 29-34
4я группа: 35-39

```{r}
#Здесь мы выбираем нужные данные и удаляем строки в которых пропущенные значения в первый момент времени

DataFac <- DataFac1[,c('group', 'BDI.1','BDI.2', 'BDI.3')]
index <- c()
TLF <- is.na(DataFac$BDI.1)  #тут удаляем пропущенные в первый просмотр
for(i in (1:length(TLF))){
  if (TLF[i] == 'TRUE'){
    index <- c(index, i)
  }
}
DataFac <- DataFac[-index,]
DataFac <- DataFac[-(75:nrow(DataFac)),]


#разобъем возраст на группы:
for(i in (1:nrow(DataFac))){
  if (DataFac$group[i] < 23){
    DataFac$group[i] <- 1
  }
  if (DataFac$group[i] >= 23 & DataFac$group[i] < 29){
    DataFac$group[i] <- 2
  }
  if (DataFac$group[i] >= 29 & DataFac$group[i] < 35){
    DataFac$group[i] <- 3
  }
  if (DataFac$group[i] >= 35){
    DataFac$group[i] <- 4
  }
}

DataFac[is.na(DataFac)] <- -888
head(DataFac) #смотрим на начало данных
```

```{r}
#Посмотрим сводку по нашим данным
DataFac$group <- as.integer(DataFac$group)
DataFac$BDI.2 <- as.integer(DataFac$BDI.2)
DataFac$BDI.3 <- as.integer(DataFac$BDI.3)
summary(DataFac)

str(DataFac)
```


```{r}
# Запускаем программу
AU(DataFac)
```

У нас здесь $\mu$ --- гееральное среднее

$\alpha_i$ --- эффект фактора группы

$\beta$ ---  эффект фактора времени

$\gamma$  ---  эффект взаимодействия группы и времени

По этим данным заключаем, что эффект взаимодействия группы и времени не значим!








